Protokoll Gruppenmeeting 13.06.2018

Anwesend: Hilmi, Heiko, Martin, Johannes, Artuc, Nico

Beginn : 15:00

- Heiko zu spät(surprise...)

- Jeder spricht über seine Erfahrungen aus dem Einzelgespräch

- Die Gruppe ist nun gewillt die Funktionalität des Git zu benutzen

- Wir sehen uns erneut das SRS an und besprechen welche Funktionen noch implementiert werden müssen und welche fertig sind

- Es wird über Nice to haves gesprochen.

- Neue (zusätzliche) Work Packages:

  	Johannes: CSV Import und konkave Polygone
  	Hilmi: Constraint Layout auswechseln, Buch, Marker, Routen farben, Split farben, ToDo Notification, neue Buttons, Camera Resolution erweitern, Design
        Heiko: Testing, Hilmi helfen, CSV Import, Abschlusspräsentation
 	Martin: Testing, Abschlusspräsentation, evtl. Optimierung der Route, konkave Polygone
        Nico: evtl. Präsentation, Wartung des Rastering, passendes Rastering für Splits
	Artuc: Akt. mergen, polygon split, starting point implementieren
        

- Es wird über das Git und die einzelnen Funktionen gesprochen und wie sie einzusetzen sind

- Martin und Heiko verlassen das Meeting um 16:30
