                    Protokoll - Meeting der Gruppe 16.05.2018




Anwesend: Martin, Johannes, Nico, Hilmi, Artuk, Heiko




- Wir sprechen über das Diagramm und was wir noch alles bearbeiten müssen

- Artuc, Hilmi und Heiko sprechen darüber was bis zur nächsten Woche erstellt
  werden muss

- Bis nächste Woche sollen Nico, Martin und Johannes ihre Programme mergen



- Bis nächste Woche soll die App folgendes können:

        

- Warnungen ausgeben bei fehlenden Eingaben in Act1 und man darf nicht mehr nach Act2 (Heiko)

        

- Drop down Liste für die Camera Ratio (Hilmi)

        

- Primary Farbe ändern (Hilmi)

        

- Berechnung der Eingabewerte in der 1. Act, diese 
sollen aber auch manuell einstellbar bleiben (Heiko) 

	

- Methode zur Pfadzeichnung in der 5. Act (Artuk)

         

- Lösung finden um Objekt an nächste Act. zu übergeben

	

- Startpunkt übergeben
  
	

- Change Button bei Act4 und Act5

 einfügen

- Martin und Nico reden über eine Lösung für konkave Polygone

- Es wurde eine Lösung gefunden
  


- Hilmi und Artuk reden über Entscheidungen bzgl des Designs und
der implementierung in Android Studio dabei stehen insbesondere
 die Marker im Fokus


