			Protokoll - 23.05.2018




- Anwesend : Artuk, Nico, Martin, Heiko, Hilmi



- Wir sprechen über Probleme bzgl des Designs



- Wir treffen uns 04.06.2018 um alle Versionen zu mergen



- Vielleicht alle Buttons Blau machen



- Version 6 wird der 2. Milestone



- Treffen nächsten Montag 15:00 Uhr



- Flag in node klasse muss auf 2 gesetzt werden(Später)



- Nächste Woche wird V4 vorgestellt, in V5 wird die Search Bar eingefügt
  (Heiko) und evtl personalisiert.



- Nico und Martin testen gerade den Export



- Hilmi arbeitet am Design der Radio Buttons



- Anpassung des Designs



- Nice to Have besprechen eine Woche vor dem 2. Milestone



- Nico und Martin arbeiten weiterhin am Export



- Hilmi und Artuk arbeiten gerade wieder am Design



Ende: 16:30

