		Meeting mit Björn und Stefan 09.05.2018



- erten Draft des SDD besprechen



- Es wurde über Klassendiag. geredet, dieses muss und kann auf jeden Fall
  abstrakter ausfallen



- evtl ein Test dokument schreiben



- Es wird die Arbeitseinteilung besprochen



- Feature Branches werden angesprochen



- dev branches statt name branches verwenden für git



- Vllt über anderen Image Provider nachdenken



- Die Apps müssen gekauft werden 


               


Protokoll Gruppeninternes Meeting 09.05.2018

Start: 13:55 

- Anwesend : Artuc, Nico, Johannes, Martin, Hilmi, Heiko



- Beginnen die Arbeit am SDD



- Seq. Diag bereits bearbeitet



- Component Diag. macht Nico



- Class Diag. übernimmt Class Diag



- Wir starten mit Rahmenbedingungen, diese waren recht schnell abgeschlossen



- Es fehlen noch die Diagramme und die Beschreibung der Diagramme



- Es wird über die Activities diskutiert und deren Funktion



- Idee: GUI als Pergament



- Artuc, Hilmi und Heiko besprechen die Präsentation für den ersten Milestone

- Nico und Martin diskutieren über die eingesetzten Algorithmen
 
 















































































































































